臺灣高等法院刑事裁定
110年度抗字第1254號
抗  告  人  
即受 刑 人  甘舜欽



上列抗告人即受刑人因聲請定其應執行刑案件，不服臺灣新北地
方法院中華民國110年7月22日裁定（110年度聲字第2242號），
提起抗告，本院裁定如下：
    主  文
原裁定撤銷。
甘舜欽犯如附表所示各罪所處之刑，應執行有期徒刑陸年肆月，
併科罰金新臺幣捌萬元，罰金如易服勞役，以新臺幣壹仟元折算
壹日。
    理  由
一、原裁定意旨略以：
（一）抗告人即受刑人甘舜欽（下稱抗告人）因違反毒品危害防
      制條例等案件，經臺灣士林地方法院及原審法院先後判處
      如附表所示之刑，均已分別確定在案，原審法院為犯罪事
      實最後判決之法院，如附表所示之罪均係在附表編號1所
      示之罪判決確定前所犯等情，有本院被告前案紀錄表、各
      該判決書及裁定書附卷可按。至如附表編號4、6、7所示
      之有期徒刑，均係不得易科罰金之刑，如附表編號1至3、
      5所示之有期徒刑，則均係得易科罰金之刑，而抗告人就
      其所受宣告之上開有期徒刑，具狀請求檢察官聲請定應執
      行刑，此有民國110年6 月8日定刑聲請切結書1紙在卷可
      按，合於刑法第50條第2 項之規定，茲檢察官聲請定其應
      執行之刑，原審審核認聲請為正當，應定其應執行之刑。
（二）爰審酌抗告人各項犯罪之犯罪類型分別係違反毒品危害防
      制條例、違反槍砲彈藥刀械管制條例、傷害等案件，犯罪
      類型相異，兼衡其手段態樣、行為之不法與罪責程度、對
      其施以矯正之必要性、刑罰邊際效應遞減、所生痛苦程度
      遞增及復歸社會之可能性，並衡以有期徒刑部分各罪之原
      定刑期、各刑中之最長期（即3年4月），及原審定其應執
      行刑，不得逾越刑法第51條第5款所定法律之外部界限，
      即不得重於如附表所示宣告刑之總和（即有期徒刑8年）
      ，亦應受內部界限之拘束，即不得重於如附表編號1至3前
      經原審法院以108年度聲字第527號裁定所定之應執行刑有
      期徒刑8月，加計編號4至7之刑之總刑期（即有期徒刑7年
      9月）；罰金刑部分各刑中之最高金額（即罰金新臺幣【
      下同】5萬元），及原審定其應執行刑，不得逾越刑法第5
      1條第7款所定法律之外部界限，即不得重於如附表編號4
      、6、7所示宣告刑之總和（即罰金11萬元）等節，進而為
      整體非難之評價。爰依刑事訴訟法第477條第1項，刑法第
      53條、第50條、第51條第5款、第7款、第42條第3項前段
      ，定其應執行刑有期徒刑7年7月，併科罰金10萬元，罰金
      如易服勞役，以1,000元折算1日等語。
二、抗告意旨略以：法院定執行刑結果獨厚重罪，與比例原則對
    侵害法益與防制手段兩相權衡已大大違背。預防重罪施以重
    刑，預防微罪科處輕刑，方合於比例原則及公平正義原則，
　　原裁定所定之應執行刑過重，爰依法提起抗告，請給予合理
    公平之裁定等語。
三、按裁判確定前犯數罪者，併合處罰之；數罪併罰，有二裁判
    以上者，依刑法第51條之規定，定其應執行之刑；又宣告多
    數有期徒刑者，於各刑中之最長期以上，各刑合併之刑期以
    下，定其刑期，但不得逾30年；刑法第50條第1 項本文、第
    53條及第51條第5 款分別定有明文。次按法律上屬於自由裁
    量之事項，有其外部性界限及內部性界限，並非概無拘束。
    依據法律之具體規定，法院應在其範圍選擇為適當之裁判者
    ，為外部性界限；而法院為裁判時，應考量法律之目的，及
    法律秩序之理念所在者，為內部性界限；法院為裁判時，二
    者均不得有所踰越。在數罪併罰，有二裁判以上，定其應執
    行之刑時，固屬於法院自由裁量之事項，然仍應受前揭外部
    性界限及內部性界限之拘束（最高法院93年度台非字第192
    號判決意旨參照）。又按數罪併罰定應執行之刑，係出於刑
    罰經濟與責罰相當之考量，並非予犯罪行為人或受刑人不當
    之利益，為一種特別的量刑過程，相較於刑法第57條所定科
    刑時應審酌之事項係對一般犯罪行為之裁量，定應執行刑之
    宣告乃對犯罪行為人本身及所犯各罪之總檢視，除應考量行
    為人所犯數罪反應出之人格特性，並應權衡審酌行為人之責
    任與整體刑法目的及相關刑事政策，在量刑權之法律拘束性
    原則下，依刑法第51條第5款之規定，採限制加重原則，以
    宣告各刑中之最長期為下限，各刑合併之刑期為上限，但最
    長不得逾30年，資為量刑自由裁量權之外部界限，並應受法
    秩序理念規範之比例原則、平等原則、責罰相當原則、重複
    評價禁止原則等自由裁量權之內部抽象價值要求界限之支配
    ，以使輕重得宜，罰當其責，俾符合法律授與裁量權之目的
    ，以區別數罪併罰與單純數罪之不同，兼顧刑罰衡平原則（
    最高法院100年度台抗字第440號裁定意旨參照）。是數罪併
    罰，分別宣告多數有期徒刑者，於各刑中之最長期以上，各
    刑合併之刑期以下，定其刑期，但不得逾30年，刑法第51條
    第5款定有明文。乃因刑罰之科處，應以行為人之責任為基
    礎，考量人之生命有限，刑罰對被告造成之痛苦程度，係以
    刑度增加而生加乘效果，而非等比方式增加，如以實質累加
    方式執行，刑責恐將偏重過苛，不符現代刑事政策及刑罰之
    社會功能，故透過定應執行刑程式，採限制加重原則，授權
    法官綜合斟酌被告犯罪行為之不法與罪責程度、各罪彼此間
    之關聯性（例如數罪犯罪時間、空間、各行為所侵害法益之
    專屬性或同一性、數罪對法益侵害之加重效應等）、數罪所
    反應被告人格特性與傾向、對被告施以矯正之必要性等，妥
    適裁量最終具體應實現之刑罰，以符罪責相當之要求。因此
    ，法院於酌定執行刑時，應體察法律恤刑之目的，為妥適之
    裁量，俾符合實質平等原則（最高法院105年度台抗字第626
    號裁定意旨參照）。
四、經查：
（一）抗告人因違反毒品危害防制條例、傷害、違反槍砲彈藥刀
      械管制條例等數罪，經臺灣士林地方法院、原審法院判處
      如附表編號1至7所示之刑，均經確定在案，有各該判決書
      及本院被告前案紀錄表附卷可稽。原審固於如附表編號1 
      至7所示最長有期徒刑3年4月、併科罰金5萬元以上，各刑
      合併之刑度即有期徒刑8年、併科罰金11萬元以下，定抗
      告人如附表編號1至7所示之罪應執行有期徒刑7年7月，併
      科罰金10萬元，符合法定自由裁量之外部性界限，固非無
      見。
（二）惟抗告人所犯如附表編號1至3所示之罪，均為違反毒品危
      害防制條例之犯罪，附表編號4、6、7均為違反槍砲彈藥
      刀械管制條例之犯罪，揆諸上開說明，其所犯附表編號1 
      至7各罪於併合處罰時，責任非難重複之程度顯然為高，
      刑罰效果予以遞減，俾較符合以比例原則、平等原則、責
      罰相當原則、重複評價禁止原則為內涵之內部性界限，並
      審酌附表編號1至3所示之罪，前經原審法院以108年度聲
      字第527號裁定定其應執行有期徒刑8月確定、抗告人其犯
      數罪所反映的人格特性、所犯數罪之犯罪類型、所侵犯者
      於併合處罰時，其責任非難之程度、實現刑罰經濟的功能
      ，暨數罪對法益侵害之加重效應等。原審未顧及抗告人所
      犯附表編號1至7所示各罪間彼此之關聯性、數罪對法益侵
      害之加重效應、罪數所反映之抗告人人格特性與犯罪傾向
      、對抗告人施以矯正之必要性等，定應執行刑有期徒刑7
      年7月，併科罰金10萬元，即難認與抗告人所犯各罪所侵
      害法益之總價值相當，亦難謂與裁量權應遵守之內部界限
      相契合，自有欠妥適。是抗告意旨認原裁定所定之應執行
      刑過重，非無理由。
（三）原裁定既有不當，即屬無可維持，應由本院撤銷，且為免
      發回原審法院重新裁定於刑事訴追執行效能無益，爰由本
      院自為裁定。查本件附表編號1至7所示之刑合於數罪併罰
      之要件，且抗告人已就不得易科罰金及得易科罰金之刑聲
      請合併定應執行刑，檢察官所請，於法尚無不合，本院並
      審酌抗告人所犯各罪之行為方式、危害情況、侵害之法益
      、犯罪次數，及整體犯罪非難評價等總體情狀，綜合判斷
      ，爰就如附表編號1至7所示各罪定其應執行之刑如主文第
      2 項所示，及就併科罰金部分，諭知易服勞役之折算標準
      。
據上論斷，應依刑事訴訟法第413 條、第477 條第1 項，刑法第
50條第1 項但書、第2 項、第53條、第51條第5 款、第7 款、第
42條第3 項前段，裁定如主文。
中　　華　　民　　國　　110 　年　　8 　　月　　23　　日
                  刑事第十九庭審判長法　官  曾淑華
                                    法　官  陳文貴
                                    法　官  王美玲
以上正本證明與原本無異。 
如不服本裁定，應於收受送達後5日內向本院提出抗告狀。
                                    書記官 李逸翔
中　　華　　民　　國　　110 　年　　8 　　月　　23　　日
附表：
編     號  1 2 3 罪     名  毒品危害防制條例 毒品危害防制條例 毒品危害防制條例 宣告刑  有期徒刑4月，如易科罰金，以新臺幣1千元折算1日 有期徒刑4月，如易科罰金，以新臺幣1千元折算1日 有期徒刑3月，如易科罰金，以新臺幣1千元折算1日 犯罪日期  107/01/04 106/09/26 106/02/22 偵查(自訴)機關年度案號  新北地檢107年度毒偵字第748號 新北地檢106年度毒偵字第9983號 新北地檢106年度毒偵字第3168號 最後 事實審 法 院 新北地院 新北地院 新北地院  案 號 107年度簡字第 3582號 107年度審簡字第608號 107年度審簡字第1256號  判決日期 107/06/14 107/07/16 107/10/26 確定 判決 法 院 新北地院 新北地院 新北地院  案 號 107年度簡字第3582號 107年度審簡字第608號 107年度審簡字第1256號  判     決 確定日期 107/07/18 107/08/21 107/11/30 是否為得易科 罰金之案件  是 是 是 備註  新北地檢107年度執字11647號（已於107年10月1日易科罰金執行完畢） 新北地檢107年度執字第16021號 新北地檢108年度執字第1514號   編號1至3號新北院108年度聲字第527號應執行有期徒刑8月   


編號  4 5 6 罪 名  槍砲彈藥刀械管制條 例 傷害 槍砲彈藥刀械管制條 例 宣告刑  有期徒刑2年10月  併科罰金新臺幣50,000元 有期徒刑3月，如易 科罰金，以新臺幣1千元折算1日 有期徒刑8月  併科罰金新臺幣10,000元 犯罪日期  105年11月間 106/10/27 106年12月間至107/01/04為警查獲時止 偵查(自訴)機關年度案號  新北地檢105年度偵字第31078號、106年度偵字第9041號 士林地檢106年度偵字第16407號、107年度偵緝字第209、242、642號 新北地檢108年度偵緝字第421號 最後 事實審 法 院 新北地院 士林地院 新北地院  案 號 106年度重訴字第28號 108年度簡字第142號 108年度訴字第424號  判決日期 107/08/07 108/07/29 108/08/05 確定 判決 法 院 新北地院 士林地院 新北地院  案 號 106年度重訴字第28號 108年度簡字第142號 108年度訴字第424號  判   決  確定日期 107/09/08 108/10/24 108/11/07 是否為得易科 罰金之案件  否 是 否 備 註  新北地檢107年度執字第17678號 新北地檢108年度執助字第4417號 新北地檢108年度執字第16432號 

編 號  7   罪名  槍砲彈藥刀械管制條例   宣告刑  有期徒刑3年4月  併科罰金新臺幣50,000元   犯罪日期  106/09/23〜106/09/26日間某時至106/09/26為警查獲時止   偵查(自訴)機關年度案號  新北地檢106年度偵字第29953號   最後 事實審 法院 新北地院    案號 107年度重訴字第39號    判決日期 109/08/12   確定 判決 法院 新北地院    案號 107年度重訴字第39號    判    決  確定日期 110/04/06   是否為得易科 罰金之案件  否   備註  新北地檢110年度執字第4917號